【裁判字號】    97,易,760
【裁判日期】    971029
【裁判案由】    竊盜
【裁判全文】
臺灣雲林地方法院刑事判決               97年度易字第760號
公  訴  人  臺灣雲林地方法院檢察署檢察官
被      告  乙○○
上列被告因竊盜案件，經檢察官提起公訴（97年度偵緝字第209
號、第211號、第212號），及移送併辦（97年度偵字第4890號）
，本院判決如下：
    主  文
乙○○共同竊盜，處有期徒刑肆月；又共同攜帶兇器竊盜，處有
期徒刑捌月，扣案之尖嘴鉗及螺絲起子各壹支均沒收；又結夥三
人以上竊盜，處有期徒刑陸月；應執行有期徒刑壹年月，扣案
之尖嘴鉗及螺絲起子各壹支均沒收。
    事  實
一、乙○○因無工作，又缺錢花用，遂為下列竊盜行為：
  (一)因缺乏代步工具，竟與林清宗基於意圖為自己不法所有之犯
    意聯絡，於民國96年12月20日凌晨03時許，共同前往雲林縣
    虎尾鎮○○路75巷10號前，由林清宗以自備鑰匙（未扣案）
    竊取甲○○所有之車牌號碼5M-5141 號自用小客車，乙○○
    則在旁把風，於得手後據為己有，由林清宗、乙○○作為代
    步工具。
  (二)又因缺錢花用，與林清宗另行基於意圖為自己不法所有之犯
    意聯絡，於96年12月24日晚間07時許，由林清宗攜帶客觀上
    足對人身安全產生危害之螺絲起子及尖嘴鉗各1 支，駕駛上
    開竊得之車牌號碼5M-5141 號贓車，搭載乙○○，至雲林縣
    二崙鄉庄西村田底8 號旁車庫，見丙○○所有之農用拼裝車
    停放該處（車上置有鏟土機1臺及鋁梯2支），遂由林清宗以
    自備鑰匙（未扣案）啟動該農用拼裝車，再由乙○○將之駛
    離現場，而竊得丙○○所有之農用拼裝車1 臺及車上放置之
    鏟土機1臺、鋁梯2個等物，並旋駕駛該拼裝車至雲林縣褒忠
    鄉○○路30號蘇明賢住處（林清宗則駕駛上開車號5M-5141
    號贓車跟隨在後），向不知情之蘇明賢借用空地停放該鏟土
    機，乃於同日晚間08時許，將該鏟土機停放在蘇明賢友人張
    明吉（不知情）位於雲林縣褒忠鄉馬鳴村勝平32號養豬場，
    並於翌日（25日）上午09時許，乙○○及林清宗將該農用拼
    裝車駛至雲林縣斗南鎮○○里○○路207 號李啟銘所經營之
    泰欣資源回收場變賣，賣得新臺幣54,120元後，由其2 人朋
    分花用殆盡。嗣丙○○先於96年12月26日上午11時許，會同
    警方在上開泰欣資源回收場查獲該農用拼裝車，又於同日下
    午16時許，在上開養豬場發現該鏟土機及鋁梯，通報警方處
    理，而循線查獲。
  (三)復因缺乏代步工具，乙○○另與林清宗、陳孟杉基於意圖為
    自己不法所有之犯意聯絡，於97年01月07日凌晨03、04時許
    ，由乙○○駕駛車輛，搭載林清宗、陳孟杉2 人，至彰化縣
    彰化市○○路○段200號前，由陳孟杉、乙○○負責把風，林
    清宗則以自備鑰匙（未扣案）啟動許淑貞所有由丁○○使用
    而停放在該處騎樓之車牌號碼1471-LF 號自用小客車，於得
    手後，將之據為己有，由林清宗駛離現場，供做代步使用，
    嗣經警循線查獲。（林清宗、陳孟杉業經本院97年度交訴字
    第52號分別判處應執行有期徒2年4月、4年確定）
二、案經丙○○、丁○○訴由彰化縣警察局芳苑分局報請臺灣雲
    林地方法院檢察署檢察官偵查起訴，及雲林縣警察局虎尾分
    局報請該署檢察官偵查後移送併案審理。
    理  由
壹、程序事項：
一、按除簡式審判程序、簡易程序及第376 條第1款、第2款所列
    之罪之案件外，第一審應行合議審判，刑事訴訟法第284 條
    之1 定有明文。本件被告乙○○所犯竊盜案件，係屬刑事訴
    訟法第376條第2款所列之罪之案件，依上開同法第284條之1
    前段規定，第一審自毋庸行合議審判，先予敘明。
二、證據能力方面：
    按被告以外之人於審判外之陳述，雖不符前4 條之規定，而
    經當事人於審判程序同意作為證據，法院審酌該言詞陳述或
    書面陳述作成時之情況，認為適當者，亦得為證據，刑事訴
    訟法第159條之5第1 項定有明文。查本案判決所引用具傳聞
    性質之言詞或書面陳述，被告乙○○於本院審理時均表示同
    意作為證據，本院審酌該言詞或書面陳述作成時之情況，或
    由職司犯罪調查、偵查之警方依法定正當程序作成，或無違
    法取得之情形，以之作為證據尚屬適當，依上開刑事訴訟法
    之規定，自得作為證據。
貳、實體事項：
一、認定犯罪事實所憑之證據及理由：
    上開犯罪事實，業據被告乙○○於本院審理時坦白承認，核
    與共犯林清宗、陳孟杉於警詢（林清宗於97年03月21日、同
    年月25日、同年07月07日、同年09月01日之警詢、陳孟杉於
    97年03月10日、同年月13日之警詢）、檢察官偵訊（林清宗
    於97年03月21日、同年06月26日、同年09月16日、同年月30
    日之偵訊、陳孟杉於97年04月28日、同年06月26日、同年09
    月16日之偵訊）及本院97年度交訴字第52號另案審理時供證
    述之情節大致相符，亦與被害人丙○○、甲○○、丁○○於
    警詢證述遭竊取財物，及證人蘇明賢、黃雪萍、李啟銘於警
    詢中證述之情形均相吻合，復有彰化縣警察局芳苑分局97年
    03月25日扣押筆錄（含扣押物品目錄表、收據）、車籍查詢
    －基本資料詳細畫面（車牌號碼1471-LF、5M-5141）、車輛
    協尋電腦輸入單（車牌號碼1471-LF） 、指認犯罪嫌疑人紀
    錄表、現場蒐證照片24張、失車唯讀案件基本資料（車牌號
    碼5M-5141號）、贓物認領保管單3紙（被害人丁○○1 紙、
    被害人丙○○2 紙）、台楊吊車行資源回收單、泰欣資源回
    收場登記簿等在卷可參，並有尖嘴鉗及螺絲起子各1 支扣案
    可佐（扣於97年度保管字第1345號）。被告上開3 次竊盜犯
    行均事證明確，已堪予認定。
二、論罪科刑之理由：
  (一)按刑法第321 條第1項第3款之攜帶兇器竊盜罪，係以行為人
    攜帶兇器竊盜為其加重條件，此所謂兇器，其種類並無限制
    ，凡客觀上足對人之生命、身體、安全構成威脅，具有危險
    性之兇器均屬之，且祇須行竊時攜帶此種具有危險性之兇器
    為已足，並不以攜帶之初有行兇之意圖為必要。螺絲起子為
    足以殺傷人生命、身體之器械，顯為具有危險性之兇器（最
    高法院79年臺上字第5253號判例意旨參照）。查被告乙○○
    與共犯林清宗為上開犯罪事實一之(二)之竊盜犯行時，所攜帶
    之尖嘴鉗及螺絲起子各1 支，業經扣案，螺絲起子是十字型
    起子，金屬製，質地堅硬，長19公分，握把為塑膠材質，起
    子尖端為十字型；另尖嘴鉗亦為金屬材質，質地堅硬，長16
    公分，業經本院當庭勘驗在卷，客觀上均足對人之生命、身
    體、安全造成危險，均為可供兇器使用之物無訛。故核被告
    所為犯罪事實一之(一)部分，係犯刑法第320條第1項之普通竊
    盜罪；所為犯罪事實一之(二)部分，係犯刑法第321條第1項第
    3 款之攜帶兇器竊盜罪；所為犯罪事實一之(三)部分，係犯刑
    法第321條第1項第4款之結夥三人以上竊盜罪。
  (二)被告乙○○與林清宗間，就犯罪事實一之(一)及(二)所示竊盜犯
    行；被告乙○○與林清宗、陳孟杉間，就犯罪事實一之(三)所
    示竊盜犯行，分別有犯意聯絡及行為分擔，均應依刑法第28
    條規定，論以共同正犯。
  (三)審酌被告前僅有違反麻醉藥品管理條例之前科，有臺灣高等
    法院被告前案紀錄表在卷可憑，正值年輕，身體健壯，不思
    以正途賺取合法財物，卻貪逸惡勞，竊取他人車輛做為代步
    之用，或變賣為金錢供己花用，且於短時間內，即與共犯林
    清宗、陳孟杉等人行竊多輛自用小客車及農用拼裝車、鏟土
    機、鋁梯等物，使被害人受有損害，法紀觀念薄弱，竊取財
    物之價值不低，惟念其所用手段尚稱平和，各該車輛均已為
    被害人所領回，所受損害獲得些許回復，及被告學歷為國中
    畢業，教育程度不高，家中尚有2 名小孩待扶養，犯後自始
    即坦承犯行，態度尚良好，亦知悔悟等一切情狀，分別量處
    如主文所示之刑，並定其應執行刑。
  (四)扣案之尖嘴鉗及螺絲起子各1 支（扣於97年度保管字第1345
    號）為共犯林清宗所有，且係供或預備供共犯林清宗及被告
    乙○○犯上開犯罪事實一之(二)所示竊盜犯行所使用之物，業
    據共犯林清宗於本院97年度交訴字第52號另案審理時供述明
    確，依共同正犯共同責任原則，亦應依刑法第38條第1項第2
    款規定併於本案宣告沒收。共犯林清宗用以竊取犯罪事實一
    之(一)及(三)所示竊盜犯行所用之自備鑰匙，已為共犯林清宗丟
    棄，業據共犯林清宗於本院上開另案供述明確，顯已滅失，
    不予宣告沒收。
、適用之法律：
一、刑事訴訟法第284條之1前段、第299條第1項前段。
二、刑法第28條、第320條第1項、第321條第1項第3款、第4款、
    第51條第5款、第38條第1項第2款。
三、刑法施行法第1條之1。
本案經檢察官江柏青到庭執行職務。
中    華    民    國    97    年    10    月    29    日
                  刑事第六庭  法  官  廖國勝
以上正本證明與原本無異。
如不服本判決，應於送達後10日內，向本院提出上訴狀。（須附
繕本）
                              書記官  李松坤
中    華    民    國    97    年    10    月    29    日
【附錄本案論罪科刑法條全文】刑法第320 條第1 項：
意圖為自己或第三人不法之所有，而竊取他人之動產者，為竊盜
罪，處五年以下有期徒刑、拘役或五百元以下罰金。
刑法第321條：
犯竊盜罪而有左列情形之一者，處六月以上、五年以下有期徒刑
：
一、於夜間侵入住宅或有人居住之建築物、船艦或隱匿其內而犯
    之者。
二、毀越門扇、牆垣或其他安全設備而犯之者。
三、攜帶兇器而犯之者。
四、結夥三人以上而犯之者。
五、乘火災、水災或其他災害之際而犯之者。
六、在車站或埠頭而犯之者。
前項之未遂犯罰之。


司法院資訊處製作；財團法人民間司法改革基金會備份。
